臺灣臺北地方法院交通事件裁定　　　　　　　　　　九十年度交聲字第一四一三號
　　異　議　人
　　即受處分人　甲○○
右列受處分人因違反道路交通管理處罰條例事件，對於臺北市交通事件裁決所中華民
國九十年十一月二十一日所為之處分（原處分案號：北市裁三字第裁二二–ＡＸＸ○
○八一七六號），聲明異議，本院裁定如左：
    主      文
異議駁回。
    理      由
一、按汽車行近行人穿越道前，應減速慢行，遇有行人穿越時，無論有無交通警察指
    揮或號誌指示，均應暫停讓行人先行通過，道路交通安全規則第一百零三條已有
    明定。次按汽車駕駛人，駕駛汽車行近行人穿越道，而行人穿越道有行人穿越時
    ，不暫停讓行人先行通過，處新臺幣（下同）六百元以上一千八百元以下罰鍰；
    又汽車駕駛人，駕駛汽車違反道路交通安全規則，因而肇事致人受傷者，吊扣其
    駕駛執照三個月至六個月，道路交通管理處罰條例第四十四條第二款、第六十一
    條第三項定有明文。
二、本件受處分人即異議人甲○○於九十年九月三日下午六時三十五分許，駕駛車牌
    號碼ＡＣ–一六二號營業大客車，沿臺北市○○街由北往南方向行駛至與忠孝東
    路六段交岔路口欲右轉忠孝東路六段時，未注意行人穿越道適有行人乙○○沿東
    新街由北向南穿越忠孝東路六段，應暫停讓行人先行通過，仍貿然前行，致其左
    前車角方向燈撞及乙○○右後肩部，乙○○因而受有右肩部疼痛之傷害，經臺北
    市政府警察局南港分局交通分隊警員張簡現秋、黃茂盛到場處理，繪製現場圖並
    對受處分人及乙○○為偵訊，嗣由臺北市政府警察局交通警察大隊第四組警員鄭
    美惠以受處分人違反道路交通安全規則第一百零三條及道路交通管理處罰條例第
    四十四條第二款、第六十一條第三項規定之行為掣單舉發，經將舉發通知單送達
    於受處分人後，受處分人於舉發通知單上所載之應到案期日前向原處分機關提出
    申訴，經原處分機關函請舉發單位調查結果，仍認受處分人有前開違規行為，原
    處分機關乃依道路交通管理處罰條例第四十四條第二款（裁決書贅引第一項，應
    予更正）、第六十一條第三項（裁決書贅引第一款，應予更正）、違反道路交通
    管理事件統一裁罰標準表之規定，於九十年十一月二十一日裁處罰鍰一千二百元
    ，並吊扣受處分人駕駛執照三個月。
三、訊據受處分人甲○○坦承於右揭時地確因駕駛汽車疏失，在近行人穿越道前，遇
    有行人穿越時，未暫停讓行人先行通過而發生撞及行人乙○○之事實，惟矢口否
    認有因前揭違規而致人受傷之行為，辯稱：當日碰撞事屬輕微，伊為確保乙○○
    之健康，故主動請其至醫院檢查，結果並無外傷，而診斷證明書上所載「右肩疼
    痛」，是否本件交通事故所致，亦屬有疑云云。惟查，受處分人甲○○於右揭時
    地因駕駛汽車疏失，在近行人穿越道前，遇有行人穿越時，未暫停讓行人先行通
    過而發生其汽車左前車角擦撞行人乙○○右後肩背之事實，業據受處分人甲○○
    於警訊時供認不諱，核與證人乙○○於警訊時所指述之情節相符，並有道路交通
    事故調查報告表、交通事故談話紀錄表、道路交通事故補充資料表附卷可稽。再
    者證人乙○○於本院九十一年二月二十日調查時更結證稱：當初受處分人開車撞
    到伊身體時確有右肩疼痛，在此之前伊並無受傷，右肩疼痛係本件車禍所造成等
    語，而乙○○為此右肩疼痛傷害，於九十年九月三日至臺北市立忠孝醫院急診，
    復於同年九月十四日、九十年十二月五日到院門診，有該院九十年十二月五日出
    具之診斷證明書附卷可憑，是乙○○係因受處分人之違反交通安全規則行為肇事
    而受傷，灼然甚明。受處分人雖以前詞置辯，並不足採，本件事證明確，受處分
    人有上述違規行為洵堪認定。
四、綜上所述，受處分人駕駛汽車確有違反道路交通安全規則第一百零三條「汽車行
    近行人穿越道前，應減速慢行，遇有行人穿越時，無論有無交通警察指揮或號誌
    指示，均應暫停讓行人先行通過」之規定，並因而肇事使行人乙○○受傷，從而
    原處分機關依道路交通管理處罰條例第四十四條第二款、第六十一條第三項、違
    反道路交通管理事件統一裁罰標準表之規定，裁處罰鍰一千二百元，並吊扣受處
    分人駕駛執照三個月，核無違誤，本件受處分人之異議為無理由，自應將其異議
    駁回。
據上論斷，應依道路交通案件處理辦法第十九條，裁定如主文。
中      華      民      國    九十一    年      七      月    二十三    日
                                臺灣臺北地方法院交通法庭
                                    法  官  張  江  澤
右正本證明與原本無異。
如不服本裁定，應於送達後五日內，向本院提出抗告狀。
                                    書記官  石  幸  代
中      華      民      國    九十一    年      七      月    二十四    日
